臺灣板橋地方法院刑事判決　　　　　　　　　　　　　九十一年度易字第九八八號
　　公　訴　人　臺灣板橋地方法院檢察署檢察官
　　被　　　告　甲○○
右列被告因賭博案件，經檢察官提起公訴（九十一年度偵字第八六二號），本院判決
如左：
    主  文
甲○○意圖營利，聚眾賭博，處有期徒刑參月，如易科罰金以參佰元折算壹日。扣案
之四色牌肆拾捌副及抽頭金新台幣參佰元，均沒收。
    事  實
一、甲○○曾有二次賭博案件前科，其所犯最近一次賭博案件，係於民國八十八年十
    二月二十七日經本院判處有期徒刑四月、緩刑三年確定（均未構成累犯），仍意
    圖營利，於民國（下同）九十年十一月五日晚上十一時十五分許，提供位於臺北
    縣樹林市○○街四五號四樓住處作為賭博場所，設置其所有四色牌四十八副為賭
    具，以聚集不特定人至上址賭博財物，並約定抽頭方法為每副四色牌由甲○○收
    取抽頭金新台幣（下同）五十元牟利。嗣於翌日即同年月六日下午二時許，適有
    鄭墻、官阿敏、廖溪旺等人在上址以四色牌賭博財物，為警當場查獲，並扣得甲
    ○○所有供犯罪所用之四色牌四十八副與犯罪所得抽頭金三百元及前開賭客鄭墻
    、官阿敏、廖溪旺等人身上之現金共一萬五千九百元，而循線偵悉上情。
二、案經臺北縣警察局樹林分局報請臺灣板橋地方法院檢察署檢察官偵查起訴。
    理  由
一、訊據被告甲○○固坦承鄭墻等四人有於上揭時地以四色牌為賭具賭博財物之事實
    ，惟矢口否認有何圖利供給賭博場所及聚眾賭博之犯行，辯稱：鄭墻等人係其養
    母黃簡寶珠（業據處分不起訴確定）在公園所結識之人，黃簡寶珠即將彼等帶回
    聊天，彼等則自行賭玩四色牌，四色牌為黃簡寶珠所購買，而扣案之抽頭金三百
    元，係鄭墻等自己拿出來買點心所用，約五十元，其並未抽頭，且警方查獲時，
    其亦未在場云云。經查，被告前開圖利供給賭博場所之事實，業據證人黃簡寶珠
    於警訊時陳稱上開處所，係被告向伊借用，伊不知被告借用之用途等語明確（見
    偵查卷第五頁背面），而證人鄭墻於警訊時並證述係被告提供該處場所，供彼等
    賭玩四色牌以聚賭抽頭，四色牌亦係被告所購買，彼等每次拆新牌時，每副新牌
    要繳五十元抽頭金予被告，該處係被告主持，黃簡寶珠平日住在中和，被查獲時
    ，黃簡寶珠在另一房間休息，伊根本未理會賭博之事，因主持賭博者為被告等情
    明確（見偵查卷第八頁背面、第九頁），已足證圖利供給賭博場所而聚眾賭博之
    人，確為被告無訛。再查，同時被查獲之賭客官阿敏、廖溪旺係鄭墻所邀同往該
    處，當場並有另二名男子，於警方查獲時，則逃逸無蹤，彼等僅知有抽頭之事，
    對於抽頭係何人則不知情等節，亦據證人官阿敏、廖溪旺於警訊時分別陳明在卷
    （見偵查卷第十一、十二頁），是倘係在場之黃簡寶珠供給賭博場所聚眾賭博並
    抽頭，證人官阿敏、廖溪旺在該處賭玩四色牌已逾十二小時之久，衡情自無全不
    知悉抽頭之人之理，況黃簡寶珠平日並未居住該處，且伊已年近八十歲（十二年
    二月二十二日生），此有伊之年籍資料在卷可稽，伊應不便供給該處賭博場所，
    益徵證人鄭墻於警訊時證稱該處係被告所提供並抽頭，而黃簡寶珠則全不知情等
    節，應與事實相符，堪以採信，則查，雖證人鄭墻於偵查中翻異前詞，反稱該處
    係黃簡寶珠所提供云云，然此應係迴護被告之詞，尚難採信。至被告於警查獲時
    ，固適巧未在現場，然此仍無礙其上述犯行之成立，從而，被告前開所辯，為事
    後卸責之詞，尚不足採。此外，復有被告所有供犯罪所用之四色牌四十八副及犯
    罪所得抽頭金三百元扣案可證，本件事證已臻明確，被告犯行洵堪認定，應予依
    法論科。
二、核被告所為，係犯刑法第二百六十八條前段意圖營利供給賭博場所及後段意圖營
    利聚眾賭博之罪。而按供給賭博場場所及聚眾賭博，係屬二種不同之犯罪行為，
    被告既供給賭博場所，又聚眾賭博，所犯前開二罪有方法結果之牽連關係，為牽
    連犯，應從一重之聚眾賭博罪處斷。爰審酌被告之素行不佳，其前已有賭博之紀
    錄，現仍在緩刑期間，仍圖利供給賭博場所而聚眾賭博，其時間僅有一日，與其
    犯罪之動機、目的、手段、所生之危害及犯罪後態度不佳否認犯行等一切情狀，
    量處如主文所示之刑，並諭知易科罰金之折算標準，以資懲儆。
三、扣案之四色牌四十八副，為被告所有供犯罪所用之物；抽頭金三百元則為被告因
    本件犯罪所得，此據證人鄭墻於警訊時即陳明在卷，爰依法併予宣告沒收。至於
    賭客身上所查獲之現金一萬五千九百元，則係賭客本人所有，非被告所有，亦據
    證人鄭墻、官阿敏、廖溪旺等人均供明無訛，則本件之賭博場所係被告提供之住
    處，並非公共場所或公眾得出入之場所，尚未構成公然賭博罪，本院就賭客所有
    之賭資，即不予宣告沒收，附此敘明。
據上論斷，應依刑事訴訟法第二百九十九條第一項前段，刑法第二百六十八條、第五
十五條、第四十一條第一項，第三十八條第一項第二款、第三款，罰金罰鍰提高標準
條例第一條前段、第二條，判決如主文。
本案經檢察官高智美到庭執行職務。
中      華      民      國       九十一     年      四    月    三十    日
                                    臺灣板橋地方法院刑事第一庭
            法  官  邱 靜 琪
右正本證明與原本無異。
如不服本判決，應於判決送達後十日內向本院提出上訴狀 (應附繕本) ，上訴於臺灣
高等法院。
                                        書記官  黃 頌 棻
中      華      民      國       九十一     年      五    月     一     日
附錄本案論罪法條全文
刑法第二百六十八條
意圖營利，供給賭博場所或聚眾賭博者，處三年以下有期徒刑，得併科三千元以下罰
金。
